臺灣臺北地方法院民事裁定　　　　　　　96年度小上字第35號
上　訴　人　乙○○
被上訴人　　甲○○
上列當事人間請求損害賠償事件，上訴人對於中華民國九十五年
十二月七日本院臺北簡易庭九十五年度北小字第三三八六號第一
審判決提起上訴，本院裁定如下：
    主  文
上訴駁回。
第二審訴訟費用新台幣壹仟伍佰元由上訴人負擔。
    事實及理由
一、按對於小額程序之第一審裁判之上訴，非以其違背法令為理
    由，不得為之；又提起上訴，上訴狀內應記載上訴理由，表
    明原判決所違背之法令及其具體內容，暨依訴訟資料合於該
    違背法令之具體事實，民事訴訟法第436條之24第2項、第43
    6條之25分別定有明文。又按所謂違背法令，依同法第436條
    之32第2項準用第468條及第469條第1款至第5款規定，即依
    同法第468條規定，判決不適用法規或適用不當者，為違背
    法令；依同法第469條規定，判決有該條所列第1款至第5款
    情形之一者，為當然違背法令。是當事人提起上訴，如以同
    法第469條所列第1至5款為理由時，其上訴狀或理由書應表
    明該判決有合於各該條款規定情形之具體內容，及係依何訴
    訟資料合於該違背法令之具體事實。如依同法第468條規定
    ，以原判決有不適用法規或適用法規不當為理由時，其上訴
    狀或理由書應表明該判決所違背之法令條項，或有關判例、
    解釋字號，或成文法以外之習慣或法理等及其具體內容，暨
    係依何訴訟資料合於該違背法令之具體事實。從而對於小額
    程序之第一審裁判提起上訴時，如上訴論旨並未具體指出原
    審認定事實有如何違反法令情事，更未具體指明其所違反法
    令之條項或其內容，自不得謂已合法表明上訴理由，其上訴
    難認為合法（最高法院70年度臺上字第720號判例意旨參照
    ），而屬上訴不合程式，第二審法院應依同法第436條之32
    第2項準用同法第444條第1項以裁定駁回之（最高法院72 年
    度臺聲字第113號裁判意旨參照）。
二、上訴人上訴意旨略以：被上訴人擔任里長，為了交情及利益
    ，無視訴外人劉敏娟等住戶於上訴人所居住之房屋周圍製造
　　空氣污染、水質污染，致上訴人受有精神及健康上之損失。
 　 上訴人前曾以訴外人劉敏娟等住戶製造空氣污染等為由，對
    訴外人劉敏娟等住戶提出侵權行為損害賠償訴訟，業經鈞院
    94年度北簡字第28371號、95年度簡上字第268號判決上訴人
    敗訴確定，然此部份乃被上訴人與訴外人劉敏娟串證，欲藉
    由指稱上訴人為妄想性精神病患而模糊爭執點。原審法院不
　　辯證詞真偽，聽信被上訴人巧辯，並將之比擬為社會人士對
　　上訴人之評價，有失偏頗。被上訴人和國軍松山醫院的傀儡
  　雜碎都是串供者，法院不辨事件始末原委或來龍去脈，只依
    據有人敢提供造假串供設計的偽證就枉正常人卻縱容本身
    有病的串證者？只有跟上訴人在一起生活超過三十年有點類
    似上訴人肚裡迴蟲的老公比任何專科醫生都瞭解上訴人，證
    明上訴人邏輯思考正常，不須看精神科即表示沒有妄想性精
    神病卻被棄之如蔽屣。又被上訴人更夥同他人對上訴人為竊
    聽、竊取電腦檔案紀錄、電腦影像切換及偷窺，偷搞上訴人
　　五樓電錶或公用電錶、任意發函至信義區公所誣指上訴人精
  　神病患，並開立上訴人罹患精神病之證明予訴外人劉敏娟，
    侵害上訴人之名譽權，惟原審不察，遽為不利於上訴人之判
    決，上訴人不服，為此提起本件上訴云云。
三、經查，本件上訴人對小額事件提起第二審上訴，核其訴狀所
    載，僅就原審認定事實、取捨證據加以指摘，而未具體說明
    原審判決有何不適用法規或適用法規不當之情形，並揭示該
    法規之條項或其內容，及合於民事訴訟法第469條第1款至第
    5 款所列各款之事實，故依首開規定、判例意旨及說明，其
    上訴即難認為合法，應予駁回。
四、本件訴訟費用額，確定如主文第二項所示金額。
五、依民事訴訟法第436條之32第2項、第444條第1項前段、第95
　　條、第78條、第436條之19第1項，裁定如主文。
中　　華　　民　　國　　96　　年　　3 　　月　　19　　日
                  民事第二庭審判長法　官　鄭純惠
                                  法　官  林欣蓉
                                  法　官  黃雯惠
以上正本係照原本作成。
本裁定不得抗告。
中　　華　　民　　國　　96　　年　　3 　　月　　19　　日
        　            　　　　　　書記官　林玗倩
